---
title: "Using eplusr to insert your weather data in EPW"
author: "jywang_2016"
date: "2018年3月11日"
output:
  prettydoc::html_pretty:
    theme: cayman
    highlight: github
---

```{r setup, include=FALSE}
knitr::opts_chunk$set(echo = TRUE)
```

#背景
在进行建筑仿真的科研与项目中，经常会遇到需要使用实际的天气数据来进行建筑仿真，通过观察仿真能耗与建筑实际能耗的误差，来验证与校准模型的问题。以[**EnergyPlus**](https://www.energyplus.net/)为例，天气文件`weather.EPW`可以通过一些文本编辑软件，如`Notepad++`来进行读取，也可以通过**EnergyPlus**提供的`Weather.exe`来进行`CSV`格式的输出，并实现后续修改。后续的修改往往通过手动执行，一来是我们的天气数据不全，要调整格式并且替换耗时较长，此外，当仿真的时间跨度较大时，手动修改的工作量较大。当然，还有一个问题是，epw中提供的部分天气参数之间是互相关联的。比如，干球温度，相对湿度和露点温度，在大气压一定的情况下，前面3个变量都可以通过其他2个计算得到。如果我们的天气参数没有露点温度，而仅仅采用的是EPW原有的露点温度，那么计算的结果可能会出现问题。

最近在研究中遇到了上述天气替换的问题，我自己的天气数据是每天一个excel文件，不得不选择自己熟悉的R进行批量处理。而后，又不想手动替换，况且还要计算露点温度，只好编写代码来实现这么个过程。

思路如下：1)数据批量读入，并修改时间格式(EPW中是1:00-24:00，而我们的时间往往是0:00-23:00);2)结合[Hongyuan师兄](https://github.com/hongyuanjia)编写的[eplusr](https://github.com/hongyuanjia/eplusr)中的epw解析与写出函数，和CoolProp提供的物性库，进行epw的读取，已有天气数据中露点温度的计算，并将已有的天气数据插入并写出到epw中；3)使用新的epw结合E+中的案例文件进行测试，看是否成功运行。上述过程都在R中进行，并且稍作改动即可运用到批量的数据读取与天气文件的修改中。

> 我自己是经常在手动替换，并不了解是否有别的自动化手段。如果没有提及，还请大家不要见怪，并不吝指出，我也可以多学习。

# 代码

## 加载包

```{r}
library(readxl)
library(dplyr)
library(lubridate)
```
后续的epw文件的读取和写出中，还使用了`readr`和`stringr`包，如果函数执行出错，大家可以安装后再尝试。

## 数据批量读取

```{r}
# read data path
path <- "./data/"
(files_name <- list.files(path, pattern = "*xlsx$", full.names = TRUE))
```

在`data`文件夹底下有作为案例演示的3个`excel`天气文件。真实数据更为量大复杂，此处只作示例，因此作出简化。

```{r}
# deal data format by using daily_weather.func
source("daily_weather_noDateDeal.R",encoding = "UTF-8")

raw_weather <- daily_weather_noDateDeal(files_name[1])

for (i in 2:length(files_name))
{
  temp <- daily_weather_noDateDeal(files_name[i])
  if (nrow(temp) != 288)
  {
    warnings("Data missing")
    break
  }
  raw_weather <- rbind(raw_weather,temp)
}

write.csv(raw_weather,"myweather.csv",row.names = F)
```

使用`daily_weather_noDateDeal()`函数读取了该路径下的天气数据，并且将之合并，输出为`CSV`文件，用作下一步的分析。

##露点温度计算

```{r}
rm(list = ls())
myweather <- read.csv("myweather.csv")

# Add the Dew point Temp
# 1) call CoolProp.dll
# 2) use HAPropsSI() calculate the DewPointTemp

#1)
dyn.load(paste("CoolProp", .Platform$dynlib.ext, sep=""))
library(methods) 
source("CoolProp.R")
cacheMetaData(1)

#2)
myweather$DewPoint <- 0 
for (i in 1:nrow(myweather))
{
  myweather$DewPoint[i] <- HAPropsSI('D', 'T', myweather$DryBulb[i]+273.15, 'P', 101325, 'R', myweather$RelHum[i]/100)  
}

myweather <- myweather %>% 
  mutate(DewPoint = round(DewPoint - 273.15,1))

write.csv(myweather,"myweather_dewpTemp.csv",row.names = F)
```

这一步我们使用[**CoolProp**](https://github.com/CoolProp/CoolProp)提供的`HAPropsSI()`函数来进行空气的物性计算。由于物性计算一般都是使用的开氏温度，因此在摄氏度后面加上了273.15进行转换。

> 大家不必按照CoolProp在github上的教程来安装CoolProp，此处的调用仅仅只是关乎dll文件，因此不安装CoolProp也可以。如果要实现更多的复杂功能，可能力不从心，大家可以参考CoolProp给出的[R调用教程](http://www.coolprop.org/coolprop/wrappers/R/index.html#r).

## 数据替换

```{r}
rm(list = ls())
myweather <- read.csv("myweather_dewpTemp.csv")
```


### epw的解析
```{r}
source("epw.R")
#采用的是下载来的河南郑州的epw天气文件
epw_csv <- read_epw("CHN_Henan.Zhengzhou.570830_CSWD.epw")
```

解析函数在`epw.R`文件中，此文件是`eplusr`早期版本中包含的函数，可惜的是`HongyuanJia`师兄目前发布的`eplusr`暂时取消了epw文件的解析功能。好在此前还有clone过该版本，因此单独将所需函数拿出来使用。

### 数据格式调整与替换

```{r}
myweather <- myweather %>%
  mutate(
    year = unique(epw_csv$data$year),
    month = month(Date),
    day = day(Date),
    hour = hour(Date),
    minute = minute(Date)
  ) 

# tricks:the hours of epw ranges from 1:00 to 24:00
# In most of our data, the hours of one day ranges from 0:00 to 23:00
# Translation should be done to solve this problem

if(0 %in% myweather$hour)
{
  temp_d_row <- which(myweather$hour == 0)
  myweather[temp_d_row,"hour"] <- 24
  myweather[temp_d_row,"day"] <- (myweather$Date[temp_d_row] %>% as.Date() -1) %>% day()
  myweather[temp_d_row,"month"] <- (myweather$Date[temp_d_row] %>% as.Date() -1) %>% month()
}

myweather <- myweather[which(myweather$minute ==0),]

# replace the typical weather with your weather data
# 1) find the start time and end time of your weather
# 2) copy the part of typical weather, which have the same start/end time with your data
# 3) replace the responding variables in part_typical_weather with your data
# 4) replace the part of raw typical weather with your modified part_typical_weather data
nhour <- nrow(myweather) 
start<-which(epw_csv$data$month == myweather$month[1] &
               epw_csv$data$day == myweather$day[1] &
               epw_csv$data$hour == myweather$hour[1])

end<-which(epw_csv$data$month == myweather$month[nhour] &
             epw_csv$data$day == myweather$day[nhour] &
             epw_csv$data$hour == myweather$hour[nhour])

epw_my_part <- epw_csv$data[start:end,] %>%
  mutate(
    dry_bulb = myweather$DryBulb,
    dew_point = myweather$DewPoint,
    rel_hum = myweather$RelHum
  )

epw_csv$data[start:end,] <- epw_my_part
```

### 经纬度替换

解析出来的对象还包括有`Location`这一属性，同样地，我们也可以修改该属性。比如，我们可以使用焦作的经纬度来代替郑州的。
```{r}
# replace the Location
epw_csv$location[,1] <- "jiaozuo" # city
epw_csv$location[,5] <- 35.210     # latitude
epw_csv$location[,6] <- 113.267    # longitute
```

经纬度查询的功能可以考虑使用R语言调用百度API实现，[RbaiduLBS](https://github.com/lijian13/RbaiduLBS)可以实现该功能。不过这个功能并不是我们所关注的重点，因此不表。同时，也可以使用百度的坐标拾取系统查询。

### epw写出

```{r}
write_epw(epw_csv,"./test/temp.epw")
```

写出为`temp.epw`，并放入`test`子文件夹，该文件夹底下有`EnergyPlus`提供的案例文件。

## 测试

```{r warning=FALSE}
rm(list = ls())
library(eplusr)

model <- eplus_model$new(path = "./test/5Zone_Transformer.idf")

model$run(eplus_home = "D:/EnergyPlusV8-8-0" ,period = ~"annual", weather = "./test/temp.epw" ,echo = TRUE)
```

从输出的界面来看，`EnergyPlus`的运行是没有问题的，后续还需深入探究。

## 信息

```{r}
sessionInfo()
```

